臺灣臺中地方法院刑事判決　　　　　　　96年度訴字第2999號
公　訴　人　臺灣臺中地方法院檢察署檢察官
被　　　告　丙○○
　　　　　　　　　　（另案在臺灣臺中監獄臺中分監執行中）
上列被告因搶奪案件，經檢察官提起公訴（96年度偵字第19214
號），被告於準備程序中就被訴事實為有罪之陳述，經本院裁定
以簡式審判程序判決，判決如下：
    主  文
丙○○意圖為自己不法之所有，而搶奪他人之動產，累犯，處有
期徒刑捌月，減為有期徒刑肆月；又意圖為自己不法之所有，而
搶奪他人之動產，累犯，處有期徒刑捌月，減為有期徒刑肆月，
；又意圖為自己不法之所有，而搶奪他人之動產，累犯，處有期
徒刑捌月，減為有期徒刑肆月；又意圖為自己不法之所有，而搶
奪他人之動產，累犯，處有期徒刑捌月，減為有期徒刑肆月；又
意圖為自己不法之所有，而搶奪他人之動產，累犯，處有期徒刑
捌月，減為有期徒刑肆月；又意圖為自己不法之所有，而搶奪他
人之動產，累犯，處有期徒刑捌月，減為有期徒刑肆月。應執行
有期徒刑壹年拾月。
    事  實
一、丙○○前於民國92年間因犯竊盜、搶奪等罪，經本院以92年
    度訴字第1338號判處有期徒刑2年6月確定，於94年8月2日縮
    刑期滿執行完畢。詎丙○○仍不知悛悔警惕，先後6次各別
    基於意圖為自己不法所有之犯意，騎乘不知情不詳姓名友人
    之不詳車號機車，並以頭戴他人所有安全帽遮蔽其面貌之方
    式，為下列搶奪犯行：
  (一)於96年3月9日14時許，在臺中市○區○○○街119號，以乘
    人不及防備，疾駛機車徒手行搶之方式，搶奪乙○○所有而
    提在手上之黑色皮包（內有LG手機1支、身分證、駕照、健
    保卡、金融卡、信用卡及現金約新臺幣（下同）1,400元）
    ，得手後，取出皮包內之現金供為生活花用，而將其餘物品
    丟棄。
  (二)於96年3月12日13時許，在臺中市○區○○路與漢口路口，
    以乘人不及防備，疾駛機車徒手行搶之方式，搶奪己○○所
    有而揹在左肩上之黑色皮包（內有MOTOROLA手機1支、駕照
    、行照、健保卡、提款卡及現金約5,000元），得手後，取
    出皮包內之現金供為生活花用，而將其餘物品丟棄。
  (三)於96年3月12日14時許，在臺中市○○區○○街695巷，以乘
    人不及防備，疾駛機車徒手行搶之方式，搶奪庚○○所有之
    咖啡色皮包（內有手機1支、身分證、駕照、行照、健保卡
    、金融卡及現金約5,000元），得手後，取出皮包內之現金
    供為生活花用，而將其餘物品丟棄。
  (四)於96年3月20日22時許，在臺中市○區○○○路與青島路口
    ，以乘人不及防備，疾駛機車徒手行搶之方式，搶奪甲○○
    所有而揹在左肩上之皮包（內有身分證、駕照、健保卡、信
    用卡及現金約1,500元），得手後，取出皮包內之現金供為
    生活花用，而將其餘物品丟棄。
  (五)於96年3月21日21時許，在臺中市○○區○○路與崇義街口
    ，以乘人不及防備，疾駛機車徒手行搶之方式，搶奪戊○所
    有之黑色色皮包（內有手機1支、身分證、駕照、健保卡、
    金融卡、信用卡及現金約10,000元），得手後，取出皮包內
    之現金供為生活花用，而將其餘物品丟棄。
  (六)於96年4月6日9時許，在臺中市○○區○○路2段112之3號樓
    梯間（侵入住宅部分未據告訴），以乘人不及防備徒手行搶
    之方式，搶奪辛○所有而提在手上之黑色皮包（內有手機2
    支、身分證、駕照、行照、健保卡及現金約600元），得手
    後，取出皮包內之現金供為生活花用，而將其餘物品丟棄。
    嗣丙○○另案在臺灣臺中看守所羈押時，於有偵查犯罪職權
    之臺中市警察局第二分局員警發覺前，向該分局員警供承其
    有前揭6次搶奪犯行，並帶同員警前往犯罪現場而接受裁判
    ，始悉上情。
二、案經臺中市警察局第二分局報告臺灣臺中地方法院檢察署檢
    察官偵查起訴。
    理  由
一、上開犯罪事實，業據被告丙○○於警詢、偵查及本院審理時
    坦承不諱，核與證人即被害人乙○○、己○○、林天賞、甲
    ○○、戊○、辛○於警詢之證述相符，並有照片6張附卷可
    稽，足認被告之自白與事實相符，應堪採信。本件事證明確
    ，被告犯行堪以認定，應依法論科。
二、核被告丙○○所為，均係犯刑法第325條第1項搶奪罪。被告
    6次搶奪犯行，均犯意各別，行為互殊，應予分論併罰。被
    告前於92年間因犯竊盜、搶奪等罪，經本院以92年度訴字第
    1338號判處有期徒刑2年6月確定，於94年8月2日縮刑期滿執
    行完畢等情，有臺灣高等法院被告前案紀錄表在卷可按，其
    受有期徒刑之執行完畢後，5年以內故意再犯有期徒刑以上
    之前開6罪，分別為累犯，均應依刑法第47條第1項之規定，
    各加重其刑。又被告係另案在臺灣臺中看守所羈押時，於有
    偵查犯罪職權之臺中市警察局第二分局員警發覺前，向該分
    局員警供承其有前揭6次搶奪犯行，並帶同員警前往犯罪現
    場而接受裁判等情，已據被告陳明在卷，且有被告之警詢筆
    錄在卷可考，爰就其前開所為6次搶奪犯行，各依刑法第62
    條前段之規定減輕其刑，並均依法先加後減之。爰審酌被告
    已有多次竊盜、搶奪之刑事犯罪紀錄，其犯竊盜、搶奪罪分
    別經本院以89年度訴字第656號、92年度訴字第1338號先後
    判處有期徒刑2年2月、2年6月確定等情，有臺灣高等法院被
    告全國前案紀錄表附卷可稽，堪認其素行不佳，且其時值青
    壯，不思以正當途徑獲取財物，竟履蹈前愆，再為本案6次
    搶奪他人財物犯行，除造成被害人財產損失外，其所為搶奪
    犯行亦造成被害人精神驚嚇，惡性非輕，且影響社會秩序甚
    鉅，再兼衡酌其犯後自首坦承犯行、態度良好，暨其犯罪之
    動機、目的、手段、犯罪所得等一切情狀，分別量處如主文
    所示之刑。再被告上開6次搶奪犯罪時間，均係於96年4月24
    日以前，合於中華民國九十六年罪犯減刑條例規定基準日之
    前，且無該條例規定不予減刑之情形，應依同條例第2條第1
    項第3款之規定，均減其宣告刑期2分之1，並定其應執行之
    刑。
據上論斷，依刑事訴訟法第第273條之1第1項、第299條第1項前
段，刑法第325條第1項、第47條第1項、第62條前段、第51條第5
款，中華民國九十六年罪犯減刑條例第2條第1項第3款、第7條、
第10條第1項，判決如主文。
本案經檢察官丁○○到庭執行職務。
中　　華　　民　　國　　96　　年　　9　　月　　 29　　日
                  刑事第十六庭  法  官  楊文廣
上正本證明與原本無異。
如不服本判決，應於收送達後10日內向本院提出上訴書狀（應敘
述具體理由並附繕本），上訴於臺灣高等法院臺中分院。
上訴書狀如未敘述理由，應於上訴期間屆滿後20日內補提理由書
於本院。
                                書記官  葉泰濃
中　　華　　民　　國　　96　　年　　9　　月　　 29　　日
附錄論罪科刑法條
中華民國刑法第三百二十五條：
意圖為自己或第三人不法之所有，而搶奪他人之動產者，處六月
以上五年以下有期徒刑。
因而致人於死者，處無期徒刑或七年以上有期徒刑，致重傷者，
處三年以上十年以下有期徒刑。
第一項之未遂犯罰之。
